臺灣高等法院民事判決　　　　　　　　　 94年度上字第722號
上　訴　人　普薈鑫國際有限公司
法定代理人　伍崇賢
訴訟代理人　尤伯祥律師
複代理　人　謝幸伶律師
被上訴　人　創造科技塑膠股份有限公司
法定代理人　鍾江山
訴訟代理人　姚昭秀律師
上列當事人間請求給付貨款事件，上訴人對於中華民國 94年6月
30日臺灣士林地方法院 94年度訴字第423號第一審判決，提起上
訴，本院於94年12月6日言詞辯論終結，判決如下：
    主      文
上訴駁回。
第二審訴訟費用由上訴人負擔。
    事實及理由
一、被上訴人起訴主張：上訴人自民國（下同）90年間起陸續向
    伊購買塑膠產品，然 93年4月起迄同年10月間，其所購買之
    塑膠產品價金合計新台幣（下同）1,989,596 元，則僅支付
    其中178,079元，尚有1,811,517元貨款，迭催未付，爰依買
    賣關係，請求上訴人如數給付等情，求為如原判決主文第 1
    項所示，及以供擔保為條件之假執行宣告之判決。
二、上訴人則以：對兩造間貨款債權及貨款金額沒有爭執，但被
    上訴人公司原由法定代理人鍾江山與訴外人黃錦源、邱火正
    、許文慶及伊公司法定代理人伍崇賢等五名股東，於 90年3
    月15日共同出資設立，嗣伍崇賢陸續於91年2月18日出資700
    萬元、91年3月25日出資350萬元及91年7月26日出資250萬元
    ，交鍾江山出面買下包括伍崇賢在內其餘股東之股份，然後
    將被上訴人公司股份信託登記於鍾江山及其子鍾哲和、鍾哲
    瑋等人名下，並由鍾江山任董事長。伍崇賢委由鍾江山出面
    對被上訴人公司之投資既達 1,300萬元，已為被上訴人公司
    實際所有人，僅信託登記於鍾江山等人名下，因伍崇賢已於
    94年4月13日及94年4月22日先後發函終止與鍾江山間信託、
    委任等法律關係，並通知其停止一切自命為被上訴人公司代
    表人之活動。至此，鍾江山已不得再自命為被上訴人公司代
    表人，自無權代表被上訴人公司出面收取系爭貨款債權，則
    被上訴人本件起訴顯然未經合法代理。又系爭貨款乃因兩造
    公司實際所有人均為伍崇賢下，由被上訴人公司協力提供伊
    公司，因鍾江山拒絕伍崇賢指示配合查帳，伍崇賢以實際所
    有人身分，已指示展延系爭貨款之清償，被上訴人自不得再
    向伊請求等語置辯。並求為判駁回被上訴人在第一審之訴，
    並陳明如受不利判決，請准供擔保免假執行之判決。
三、原審為被上訴人全部勝訴之判決，並以供擔保為條件准免假
    執行之宣告，上訴人不服，提起上訴，其上訴聲明為：原判
    決廢棄。(二)上開廢棄部分，被上訴人在第一審之訴及假執行
    之聲請均駁回。(三)第一、二審訴訟費用由被上訴人負擔。被
    上訴人答辯聲明：上訴駁回，第二審訴訟費用由上訴人負擔
    。
四、經查，被上訴人公司登記之董事長為鍾江山，有上訴人所提
    公司變更登記表足稽（見原審卷50頁），則在未依法定程序
    變更登記之前，鍾江山即為被上訴人公司法定代理人，縱上
    訴人所主張伊公司負責人伍崇賢已出資委由被上訴人公司負
    責人鍾江山買下被上訴人公司全部股份，並信託登記在鍾江
    山及其子名下各情屬實，亦屬另一問題，尚不因上訴人所謂
    ：伍崇賢片面終止與鍾江山間信託關係云云，即喪失其代表
    權，上訴人抗辯被上訴人本件起訴未經合法代理各情，自非
    可採。
五、被上訴人主張之前開事實，為上訴人所不爭執，並有被上訴
    人所提出貨單29張、93年4至10月份每月對帳單共6張及應收
    未收帳款統計表 1張為證（見原審卷第40、13至27頁），自
    堪認被上訴人之主張為真實。
六、次查，第二審訴訟程序為第一審之續行，故當事人不服第一
    審之判決，提起第二審上訴後，除有民事訴訟法第447條第1
    項所列各款情形之一者外，不得提出新攻擊或防禦方法，而
    該各款事由，當事人應釋明之，此在該法條規定甚詳。本件
    上訴人於原審對被上訴人所主張之前開事實，稱「兩造間之
    貨款債權及貨款金額沒有爭執」（見原審卷第40頁），僅提
    出「被告公司負責人伍崇賢係原告公司之實際負責人，因鍾
    江山不依伍崇賢之指示配合查帳，伍崇賢不得已只好暫停支
    付系爭貨款，並指示鍾江山俟解決查帳等問題後再議系爭貨
    款，被上訴人公司實際負責人伍崇賢既已展延系爭貨款之清
    償期，且鍾江山無權代表原告公司，自不得請求系爭貨款」
    等情，為其防禦方法（見原審卷第45至49頁），其於上訴後
    另提出：「1.被上訴人所生產上訴人訂購貨物之模具係上訴
    人所有，其製造費用共達1104,600元，被上訴人未返還該等
    模具前，得依民法第264條規定，行使同時履行抗辯權。
    2.被上訴人公司於原審提出之93年 4月應收帳款對帳單，其
    中第 4筆產品編號「押出模D1526」，含稅總金額33600元部
    分，上訴人公司早已清償完畢。3.被上訴人於原審提出之93
    年7月應收帳款對帳單，其中第7筆產品編號「WFSF2454」，
    出貨日期93年7月27日，含稅總金額82499元部分，被上訴人
    公司浮報79,748元。4.上訴人公司負責人伍崇賢係被上訴人
    公司實際負責人，鍾江山無權代表被上訴人公司出面收取系
    爭債權，且伍崇賢已展延系爭債權，是其清償期未屆至。」
    云云各情，核屬新防禦方法，上訴人又未能提出任何證據，
    就其有民事訴訟法第447條第1項所列各款情形為釋明，依上
    開法條規定，既不得提出新攻擊防禦方法，上訴人所提上開
    抗辯（新防禦方法），本院自不得採取。
七、按買受人對於出賣人，有交付約定價金及受領標的物之義務
    ，為民法第 367條所明定。本件上訴人向被上訴人購買塑膠
    產品，計積欠 1,811,517元貨款未付，被上訴人依買賣關係
    請求上訴人如數給付，及給付自支付命令送達翌日（即94年
    3 月26日）起至清償日止按年息百分之五計算之法定遲延利
    息，要無不合，原審因而為被上訴人勝訴之判決，並以供擔
    保為條件之假執行宣告，並無違誤，上訴意旨指摘原判決不
    當，求予廢棄改判，為無理由，應予駁回。
八、至上訴人另抗辯原判決誤認鍾江山係向伍崇賢借款收購被上
    訴人公司其餘股東之股份，嗣後伍崇賢欲以該借款再向鍾江
    山價購被上訴人公司股份未成，始委林永頌律師車面協調云
    云各節，核與本件判決之結果不生影響，毋庸論述，附此敘
    明。
九、據上論結，本件上訴為無理由。依民事訴訟法第449條第1項
    、第78條，判決如主文。
中　　華　　民　　國　　94　　年　　12　　月　　20　　日
                  民事第三庭  審判長法  官  林敬修
                                    法  官  張靜女
                                    法  官  藍文祥
正本係照原本作成。
如不服本判決，應於收受送達後20日內向本院提出上訴書狀，其
未表明上訴理由者，應於提出上訴後20日內向本院補提理由書狀
（均須按他造當事人之人數附繕本）上訴時應提出委任律師或具
有律師資格之人之委任狀；委任有律師資格者，另應附具律師資
格證書及釋明委任人與受任人有民事訴訟法第 466條之一第一項
但書或第二項（詳附註）所定關係之釋明文書影本。
中　　華　　民　　國　　94　　年　　12　　月　　21　　日
　　　　　　　　　　　　　　　　　　書記官  林麗觀
附註：
民事訴訟法第四百六十六條之一（第一項、第二項）：
對於第二審判決上訴，上訴人應委任律師為訴訟代理人。但上訴
人或其他法定代理人具有律師資格者，不在此限。
上訴人之配偶、三親等內之血親、二親等內之姻親，或上訴人為
法人、中央或地方機關時，其所屬專任人員具有律師資格並經法
院認為適當者，亦得為第三審訴訟代理人。
